臺灣桃園地方法院小額民事判決　　　　110年度桃小字第835號
原　　　告　陳沛諭　

被　　　告　王正雄　


上列當事人間請求損害賠償事件，原告就本院110 年度原易字第
1號刑事案件提起附帶民事訴訟，經本院刑事庭裁定移送前來（
110 年度原附民字第2 號），本院於民國110 年10月18日言詞辯
論終結，判決如下：
    主    文
被告應給付原告新臺幣壹萬參仟元，及自民國一百一十年三月十
二日起至清償日止，按年息百分之五計算之利息。
本判決得假執行。
    理由要領
一、被告於民國109 年3 月29日早上8 時30分許，在桃園市桃園
    區三盛路之「景德園」附近，徒手竊取原告所有之行動電話
    1 支（廠牌：SAMSUNG 、型號：Galaxy A80，下稱系爭行動
    電話）之事實，已經本院以110 年度原易字第1 號刑事簡易
    判決認被告犯攜帶凶器竊盜罪在案；且被告現雖在監執行，
    仍可由本院提解到庭，或委任訴訟代理人到場，但其經合法
    通知，表明不願於言詞辯論期日出庭，亦未委任訴訟代理人
    到場，自難認有正當理由未到庭，亦未提出書狀為何爭執，
    依民事訴訟法第436 條之23準用第436 條第2 項、第280 條
    第3 項準用同條第1 項之規定，視同對上開事實為自認，故
    上開事實足認為真。
二、按因故意或過失，不法侵害他人之權利者，負損害賠償責任
    ，民法第184 條第1 項前段定有明文。本件被告以故意行為
    竊取系爭行動電話，侵害原告對系爭行動電話之所有權，就
    原告因此所受之損害自應負賠償責任。
三、又按負損害賠償責任者，除法律另有規定或契約另有訂定外
    ，應回復他方損害發生前之原狀；債權人得請求支付回復原
    狀所必要之費用，民法第213 條第1 項、第3 項分別定有明
    文。而回復原狀費用既以必要者為限，則若為回復原狀而以
    新品更換舊品者，即應予扣除折舊。本件原告陳稱系爭行動
    電話折舊後價值為13,000元，並提出中華電信桃園龍東路門
    市號碼單（背面記載：A80 ＄13000 ，並蓋用該門市戳章）
    為證。且經本院按原告陳述之廠牌、型號查詢，系爭行動電
    話之原廠新機價格為19,990元，參酌原告自陳系爭行動電話
    係於108 年10月購買，於109 年3 月29日遭被告所竊，實際
    使用時間為6 月，是系爭行動電話經扣除折舊後，原告得請
    求被告賠償之回復原狀必要費用應以13,153元為限（計算式
    如附表），原告本件僅於13,000元範圍內請求，自屬有據，
    應予准許。
四、又給付無確定期限者，債務人於債權人得請求給付時，經其
    催告而未為給付，自受催告時起，負遲延責任。其經債權人
    起訴而送達訴狀，或依督促程序送達支付命令，或為其他相
    類之行為者，與催告有同一之效力。遲延之債務，以支付金
    錢為標的者，債權人得請求依法定利率計算之遲延利息。其
    利率未經約定，亦無法律可據者，週年利率為5%，為民法第
    229 條第2 項、第233 條第1 項前段、第203 條分別明定。
    本件原告對被告之損害賠償請求權屬未定給付期限之金錢債
    權，故其就上述13,000元請求被告給付自起訴狀繕本送達翌
    日即110 年3 月12日（見原附民卷第9 頁）起至清償日止，
    按年息5%計算之利息，亦屬有理。
五、綜上所述，原告依侵權行為之法律關係，請求被告給付如主
    文第1 項所示，為有理由，應予准許。又本件係依小額訴訟
    程序所為被告敗訴之判決，應依民事訴訟法第436 條之20之
    規定，依職權宣告假執行。
六、本件係依刑事附帶民事訴訟起訴，免徵裁判費，亦未見支出
    其他訴訟費用，故依民事訴訟法第436 條之19第1 項確定訴
    訟費用額後，不另為訴訟費用負擔之諭知。
中    華    民    國   110    年    10    月    29    日
                  桃園簡易庭  法  官  陳逸倫
以上為正本係照原本作成。
如不服本判決，應於送達後20日內，向本院提出上訴狀並表明上
訴理由，如於本判決宣示後送達前提起上訴者，應於判決送達後
20日內補提上訴理由書（須附繕本）。
如委任律師提起上訴者，應一併繳納上訴審裁判費。
中    華    民    國   110    年    11    月    1     日
                              書記官  洪惠娟
附錄：
一、民事訴訟法第436條之24第2項：
    對於小額程序之第一審裁判上訴或抗告，非以其違背法令為
    理由，不得為之。
二、民事訴訟法第436條之25：
    上訴狀內應記載上訴理由，表明下列各款事項：
    ㈠原判決所違背之法令及其具體內容。
    ㈡依訴訟資料可認為原判決有違背法令之具體事實。
三、民事訴訟法第471條第1項：（依同法第436條之32第2項規定
    於小額事件之上訴程序準用之）
    上訴狀內未表明上訴理由者，上訴人應於提起上訴後20日內
    ，提出理由書於原第二審法院；未提出者，毌庸命其補正，
    由原第二審法院以裁定駁回之。
附表：
-----
折舊時間           金額
第1年折舊值        19,990×0.684×(6/12)=6,837
第1年折舊後價值    19,990-6,837=13,153